29/11/1997

# **Bram Pronk**

#### **Profielschets**

Ondanks ik pas halverwege mijn bachelor traject ben, kijk ik er al ontzettend naar uit om de kennis die ik heb vergaard toe te passen in een werk omgeving. De motiverende omgeving van de TU Delft is daarbij echt fijn. Ik ben flexibel, leergierig, en benieuwd naar de waardevolle ervaring in het veld en waar die mij naar toe zal brengen.

## **Ervaring**

#### Idd - Web developer

Oktober 2018 - heden

Zestien uur per week tijdens mijn studie werkend bij een softwarebedrijf in Delft. Mijn project was om te werken aan DOT, een boom-hiërarchische representatie van de agenda software ontwikkeld door Idd. Halverwege de ontwikkeling was het project verlaten, een slecht gedocumenteerde spaghetti van een API achterlatend. Mijn werkgever zag wel de potentie in het product en in mijn tijd bij Idd heb ik DOT zelfstandig tot een waardig deel van hun repertoire gemaakt.

Voornamelijk gebruik gemaakt van JavaScript, PHP, CSS en HTML.

### De Hofnar Scheveningen - Medewerker Bediening

Augustus 2016 - April 2018

Ruim anderhalf jaar de gewerkt tijdens mijn studies in een prachtig cafe in Scheveningen.weekenden

#### **Educatie**

#### TU Delft - Bachelor's Degree Computer Science and Engineering

September 2017 - Heden

Op dit moment tweedejaars in een zeer brede richting, waarin ik van veel verschillende onderwerpen heb kunnen proeven; computer hardware, artificial intelligence en programmeren in Java, Python, JavaScript en C, om wat voorbeelden te benoemen. Als tweedejaars volg ik nu een specialisatie in digitale systemen en ik kijk er naar uit meer de hardware kant op te gaan. Mijn minor wordt Biomedical Engineering, ook op de TU Delft.

September 2016 - Februari 2017

Mijn aspiraties om Computer Science te studeren werden stilgezet toen ik mijn Wiskunde B diploma niet had gehaald. Ondertussen wilde ik niet stil blijven zitten, en ben toen in een van mijn interesses gedoken. Werk in het weekend, filosoferen doordeweeks. Gedaan tot aan het BSA, waarna ik me ben gaan focussen op het behalen van een VWO-diploma Wiskunde B.

# **Denison University** - Fulbright programma

Juli 2015 - Mei 2016

Ik heb een jaar gestudeerd aan Denison University, een Liberal Arts College in Ohio, Verenigde Staten. Ik heb hier het freshman-year voltooid met als Major Computer Science.

# **Vrijzinnig Christelijk Lyceum** - VWO

September 2010 - Juni 2015

Middelbare school.